【裁判字號】    89,易,2792
【裁判日期】    891013
【裁判案由】    毒品危害防制條例
【裁判全文】
臺灣高雄地方法院刑事判決                        八十九年度易字第二七九二號
    公  訴  人  臺灣高雄地方法院檢察署檢察官
    被      告  甲○○
右列被告因違反毒品危害防制條例案件，經檢察官提起公訴（八十九年度毒偵緝字第
一七九號），本院判決如左：
    主  文
甲○○連續施用第二級毒品，處有期徒刑伍月。如易科罰金，以參佰元折算壹日。
附表編號一(1)及附表編號二(1)所示之扣案物品，均沒收銷毀。
附表編號一(2)、(3)及附表編號二(2)、(3)所示之扣案物品，均沒收。
    事  實
一、甲○○前因施用毒品案件，經臺灣高雄地方法院檢察署（以下簡稱高雄地檢署）
    檢察官聲請，由臺灣高雄地方法院（以下簡稱本院）依八十八年度毒聲字第四七
    二一號裁定送觀察、勒戒後，認無繼續施用毒品之傾向，經高雄地檢署檢察官於
    民國八十八年七月二十日以八十八年度偵字第一七Ｏ二五號為不起訴處分確定。
    於五年內，甲○○復基於施用第二級毒品安非他命之概括犯意，連續自八十八年
    十月十四日起至八十九年五月三十日止，於附表所示之犯罪時間、地點，以將安
    非他命置於玻璃球內燒烤後吸食其氣體之方式，施用安非他命三次，為警分別於
    附表所示之查獲時間、地點查獲，各扣得如附表所示之扣案物品。甲○○於附表
    編號三所示之查獲時、地經緝獲後，經高雄地檢署檢察官聲請，由本院依八十八
    年度毒聲字第九三五一號裁定將之送台灣高雄看守所附設勒戒所觀察、勒戒後，
    認有繼續施用毒品之傾向【再經高雄地檢署檢察官聲請，由本院依八十九年度毒
    聲字第四七八Ｏ號裁定，將其送台灣屏東戒治所施以強制戒治迄今】。
二、案經高雄縣警察局移送臺灣高雄地方法院檢察署檢察官偵查起訴。
    理  由
一、訊據被告甲○○對右揭事實均坦承不諱，而其三次為警查獲時所採尿液經送驗後
    ，就甲基安非他命均呈陽性反應，分別有高雄縣衛生局及高雄市立凱旋醫院出具
    之尿液檢驗報告各一紙在卷為憑，復有附表所示之物品扣案可稽，至扣得之安非
    他命殘渣袋一個（如附表編號一(1)），經送驗後含有安非他命之成分，又扣得之
    安非他命一包（如附表編號二(1)），亦確屬安非他命無誤，此均有高雄醫學院附
    設中和紀念醫院出具之檢驗報告單各一紙可稽，故其連續施用安非他命之犯行，
    堪以認定。又被告前因施用毒品案件，經高雄地檢署檢察官聲請，由本院裁定送
    觀察、勒戒後，認無繼續施用毒品之傾向，經檢察官為不起訴處分確定，嗣於五
    年內復因右揭施用毒品之犯行，再經檢察官聲請，由本院裁定送觀察、勒戒後，
    認有繼續施用毒品之傾向，經送強制戒治迄今等情，有有台灣高雄地方法院檢察
    署刑案資料查註紀錄表、本院被告院內索引卡紀錄表及台灣高等法院被告全國前
    案紀錄表各一紙，及前開不起訴處分書、本院各該裁定等均在卷可憑，是被告之
    右揭犯罪事實已臻明確，其犯行堪以認定。至公訴人將被告於附表編號二所示遭
    查獲時之扣案物品，載為「吸食器一組、殘渣袋一個、吸管一支」，惟查，該次
    之扣案物品應為附表編號二所示者，此有八十九年度院總管字第一五八Ｏ號扣押
    物品清單一紙在卷為憑，是公訴意旨顯有誤載，附此敘明。
二、核被告所為，係犯毒品危害防制條例第十條第二項之施用第二級毒品罪。其施用
    第二級毒品前之持有毒品行為，本應論以持有毒品罪，惟各該次持有毒品之行為
    均為其後施用毒品之行為所吸收，不另論罪。其多次施用毒品之行為，時間緊接
    、方法相同，均觸犯構成要件相同之罪，顯係基於概括犯意反覆為之，為連續犯
    ，應論以一罪，並依法加重其刑。公訴意旨雖未敘及被告如附表編號三所示之施
    用毒品犯行，然此部分與起訴部分有連續犯之裁判上一罪關係，為起訴效力所及
    ，本院自得併予審理，附此敘明。爰審酌被告之品行、犯罪方法，其前因施用毒
    品案件經不起訴處分後，竟未生警惕之心，猶犯本件罪行，顯見被告自律意志不
    堅，行為固不足取，惟念其犯後坦承犯行，態度良好，所為係自我戕害行為，未
    損及他人等一切情狀，量處如主文所示之刑，並諭知易科罰金之折算標準。至扣
    案之安非他命一包（附表編號二(1)）及安非他命殘渣袋二個（附表編號一(1)），
    均屬毒品或含有毒品之物，應依毒品危害防制條例第十八條第一項前段之規定，
    予以宣告沒收銷毀；又扣案之塑膠吸管二支、玻璃球一個（附表編號一(2)、(3)）
    及吸食器一組、玻璃球二個（附表編號二(2)、(3)），均為被告所有供犯罪所用之
    物，爰依刑法第三十八條第一項第二款規定，併予宣告沒收。
據上論斷，應依刑事訴訟法第二百九十九條第一項前段，毒品危害防制條例第十條第
二項，第十八條第一項前段，刑法第十一條，第五十六條，第四十一條，第三十八條
第一項第二款，罰金罰鍰提高標準條例第一條前段、第二條，判決如主文。
本案經檢察官彭斐虹到庭執行職務。
中      華      民    國    八十九    年      十      月      十三      日
                              臺灣高雄地方法院刑事第六庭
                                      法      官  周  玉  群
右為正本，係照原本作成，証明與原本無異。
如不服本判決，應於送達後十日內，向本院提出上訴狀。
                                      書  記  官  王  宏  琪
中      華      民    國    八十九    年      十      月      十七      日
附表：
┌─┬───────┬────┬────┬────┬──┬────────┐
│編│  犯罪時間    │查獲時間│犯罪地點│查獲地點│犯罪│  扣案物品      │
│號│              │        │        │        │行為│                │
├─┼───────┼────┼────┼────┼──┼────────┤
│一│八十八年十月十│八十八年│高雄市前│同上    │施用│(1)安非他命殘渣袋│
│  │四日上午某時  │十月十六│鎮區武慶│        │第二│  貳個    │
│  │              │日中午十│一路二一│        │級毒│(2)塑膠吸管貳支  │
│  │              │二時十五│五號住處│        │品安│(3)玻璃球壹個    │
│  │              │分許    │內      │        │非他│【扣押物品清單編│
│  │              │        │        │        │命  │號：八十八年檢總│
│  │              │        │        │        │    │管字第一三五九四│
│  │              │        │        │        │    │號】            │
├─┼───────┼────┼────┼────┼──┼────────┤
│二│八十八年十二月│八十八年│同右    │        │同右│(1)安非他命壹包（│
│  │十三日下午二時│十二月十│        │        │    │  驗前毛重壹點零│
│  │三十分前某時  │三日下午│        │        │    │  伍公克，驗後毛│                  │二時三十│        │        │    │    │
│  │              │許      │        │        │    │  重壹點公克）  │
│  │              │        │        │        │    │(2)吸食器壹組    │
│  │  │        │        │        │    │(3)玻璃球貳個    │
│  │              │        │        │        │    │【扣押物品清單編│
│  │              │        │        │        │    │號：八十九年院總│
│  │              │        │        │        │    │管字第一五八Ｏ號│
│  │              │        │        │        │    │】              │
├─┼───────┼────┼────┼────┼──┼────────┤
│三│八十九年五月三│八十九年│同右    │        │同右│無              │
│  │十日某時      │五月三十│        │        │    │                │
│  │              │日（通緝│        │        │    │                │
│  │              │到案）  │        │        │    │                │
└─┴───────┴────┴────┴────┴──┴────────┘
附錄本案論罪科刑法條：
毒品危害防制條例第十條第二項：
施用第二級毒品者，處三年以下有期徒刑。


司法院資訊處製作；財團法人民間司法改革基金會備份。
